---
title: "HDT6-Modelo de regresion logistica"
author: "Grupo9"
date: "2023-04-14"
output: html_document
---


```{r setup, include=FALSE} # nolint
knitr::opts_chunk$set(echo = TRUE)
```

## Hoja de trabajo 6: Modelos de regresion logistica

```{r message=FALSE, warning=FALSE, include=TRUE, paged.print=FALSE}
#Librerías a utilizar
#install.packages("dummies")  # nolint
library(rmarkdown)
library(ModelMetrics)
library(ggplot2)
library(caret)
library(GGally)
library(modelr)
```


#### 1.Cree una variable dicotómica por cada una de las categorías de la variable respuesta categórica que creó en hojas anteriores. Debería tener 3 variables dicotómicas (valores 0 y 1) una que diga si la vivienda es cara o no, media o no, económica o no.
```{r message=FALSE, warning=FALSE, paged.print=FALSE}
#Cargamos y leemos la data
data <- read.csv('train.csv') # nolint
data[is.na(data)] <- 0

#Calculo de percentiles
percentil <- quantile(data$SalePrice)

#Creamos la variable dicotómica "Estado"
data$Estado <- ifelse(data$SalePrice <= 129975, "Economica",
                ifelse(data$SalePrice > 129975 & data$SalePrice <= 163000, "Intermedia", "Cara")) # nolint

#Modelo de Regresion logistica
porcentaje <- 0.7
datos <- data

#Experimento reproducible
set.seed(123)

#Variables dicotomicas
datos$Economica <- as.numeric(datos$Estado == "Economica")
datos$Intermedia <- as.numeric(datos$Estado == "Intermedia")
datos$Cara <- as.numeric(datos$Estado == "Cara")

head(datos, n = 3)
```

#### 2.Use los mismos conjuntos de entrenamiento y prueba que utilizó en las hojas anteriores.
```{r}
#Utilizamos mismos conjutnos
corte <- sample(nrow(datos),nrow(datos)*porcentaje)
train<-datos[corte,]
test<-datos[-corte,]
```

#### 3.Primer modelo

```{r warning=FALSE}
#Nos interesa saber si una casa con alto valor o no 
modelo<-glm(Cara~., data = train[,c('SalePrice','GrLivArea','Cara','LotFrontage','LotArea','BsmtQual','PoolArea')],family = binomial(), maxit=100)
modelo
```
Para poder conocer si la casa es de alto valor o no (es decir si es cara) hacemos uso de 7 variables que nos ayudan con el objetivo. Estas son:'SalePrice','LotArea','BsmtQual','GrLivArea','Cara','PoolArea','LotFrontage'.

#### 4. Analice el modelo. Determine si hay multicolinealidad en las variables, y cuáles son las que aportan al modelo, por su valor de significación. Haga un análisis de correlación de las variables del modelo y especifique si el modelo se adapta bien a los datos. 
```{r message=FALSE, warning=FALSE}
#Analisis de correlacion de las variables mencionadas
ggpairs(datos[,c('SalePrice','GrLivArea','LotFrontage','LotArea','BsmtQual','PoolArea')])
```
Como es posible notar, la gráfica muestra que la mayoria de las vaiables que hemos utilizado si tienene una buena correlación. La excepción que observamos es con las varibales BsmQual y PoolArea, ya que estos si muestran que su correlación no es la mejor. Este caso nos hace reconsiderar si son servibles para el análisis de predicción o no. 
